Ileanny Mariel Iñiguez De Los Santos

Analista de Datos

CONTACTO

829-540-5577

ileannymarie@gmail.com

https://www.linkedin.com/in/ileannyi%C3%B1iguez-98a541249/

Santo Domingo, Rep. Dom.

HABILIDADES

- SQL y Python
- · Visualización de datos (Power Bl. Tableau)
- · Estadística básica y análisis exploratorio
- Manejo de bases de datos
- · Excel avanzado (tablas dinámicas, Power Query)

EDUCACIÓN

Tecnólogo Analítica y Ciencia de Datos Instituto Tecnológico de Las Américas (ITLA)

2022-2024

IDIOMAS

Inglés-

Intermedio B1

Español-Nativo

REFERENCIAS

Lic. Diomaris De los santos

809-740-5577

Ing. Francis Báez

829-856-0707

PERFIL

Profesional en análisis de datos con experiencia en la transformación de información compleja en insights accionables. Especializada en la extracción, limpieza y visualización de datos para optimizar la toma de decisiones empresariales. Apasionada por la analítica y la automatización de procesos, con habilidades en modelado de datos y storytelling para facilitar la comprensión de la información por parte de diferentes stakeholders.

EXPERIENCIA LABORAL

• Coordinadora de Políticas Públicas |Dirección de Sep 2024 - Actualidad Análisis y Políticas Públicas

Poder Judicial

Responsable de realizar análisis de datos para el Sistema Judicial, enfocado en la recolección, procesamiento y generación de información estratégica.

Contribuir al diseño de metodologías y al desarrollo de estudios que respaldan la toma de decisiones en políticas públicas, además de apoyar en publicaciones e investigaciones relevantes para el sistema judicial.

· Analista de Datos

Mar 2024 - Sep 2024

INAFOCAM

Responsable de procesar y analizar datos relacionados con la formación docente, generando informes y visualizaciones para monitorear el impacto de los programas educativos. Apoyo en la toma de decisiones basadas en indicadores clave y colaboraba con otras áreas en la gestión de información estratégica.

FORMACIÓN ACADÉMICA

Excel Avanzado 08

2021

Centro Tecnológico Comunitario (CTC)

Uso eficiente de tablas dinámicas, automatización en Excel, manejo experto de importación/exportación de datos, elaboración de informes y presentaciones.

· SQL consultas básicas y complejas Udemy

Ene.2024

Aprendizaje de consultas SELECT, JOIN, GROUP BY, subconsultas, funciones de agregación y optimización de queries, permitiendo generar reportes eficientes y estructurar datos para la toma de decisiones empresariales.

Especialización en ciencias de datos con Python

Jun.2024

Fundamentos de programación, incluyendo manipulación de variables y tipos de datos, habilidad en trabajar con textos y números, conocimiento en diversas estructuras de datos, aplicación de sentencias condicionales y bucles, y una introducción a la programación orientada a objetos.

Master en diseño de reportes

Ago.2024

Formación especializada en la creación de reportes y dashboards interactivos utilizando Power Bl v otras herramientas de visualización de datos. Enfoque en el storytelling con datos, diseño efectivo de informes, automatización de reportes y optimización de visualizaciones

· Especialización en Power Query

Curso enfocado en la extracción, transformación y carga (ETL) de datos con Power Query en Excel y Power Bl. Desarrollo de habilidades para limpiar, combinar y automatizar procesos de manipulación de datos.